臺灣高雄地方法院刑事判決　　　　 100年度審交易字第1067號
聲　請　人　臺灣高雄地方法院檢察署檢察官
被　　　告　張文察
上列被告因公共危險案件，經檢察官聲請以簡易判決處刑（100
年度撤緩偵字第266號），本院認不應以簡易判決處刑（100年度
交簡字第3827號），改依通常程序審理，茲判決如下：
    主  文
本件公訴不受理。
    理  由
一、聲請簡易判決意旨略以：被告張文察於民國100年1月18日13
    時許起至同日16時許止，在高雄市前鎮區某工地內，飲用米
    酒之若干後，明知其控制力與注意力已因酒精而嚴重減損，
    致無法安全駕駛動力交通工具，猶於翌日（19日）0 時15分
    前某時，騎乘車號OJN-333號普通重型機車返家。嗣於該日0
    時15分許，在高雄市○○區○○路、文自路口，因行車搖擺
    不定而遭到警方攔檢盤查，發現其渾身酒味，乃對之施以呼
    氣酒精濃度測試，測得其呼氣酒精濃度值為每公升0.82毫克
    ，因認被告涉犯刑法第185條之3之不能安全駕駛動力交通工
    具罪嫌等語。
二、按檢察官就簡易判決處刑之聲請，與起訴有同一之效力；法
    院於審理後認應為不受理判決之諭知者，應適用通常程序審
    判之，刑事訴訟法第451條第3項、第451條之1第4項但書第3
    款及第452 條已明揭其旨。次按起訴之程序違背規定者，法
    院應諭知不受理之判決，且得不經言詞辯論為之，同法第
    303條第1 款、第307條分別定有明文。再按被告於緩起訴期
    間內，有刑事訴訟法第253條之3 第1項各款情形之一者，檢
    察官得依職權或依告訴人之聲請撤銷原處分，繼續偵查或起
    訴；檢察官依刑事訴訟法第253條之3規定為撤銷緩起訴處分
    者，應製作處分書敘述其處分之理由，並應以正本送達於告
    訴人、告發人、被告及辯護人；被告接受撤銷緩起訴處分書
    後，得於7 日內以書狀敘述不服之理由，經原檢察官向直接
    上級法院檢察署檢察長或檢察總長聲請再議，亦為同法第
    253條之3第1項、第255條第1項、第2項、第256條之1第1 項
    所明定。是被告經檢察官為緩起訴處分確定者，於緩起訴期
    間內，檢察官固得依職權或依告訴人之聲請撤銷原處分，繼
    續偵查或起訴，惟須符合刑事訴訟法第253條之3 第1項之事
    由，且須將該撤銷處分書送達被告，使被告得對該撤銷處分
    書聲請再議。檢察官尚不得於緩起訴期間內，在撤銷原緩起
    訴處分未確定前，即對同一案件（指同一被告之事實上同一
    案件）再行起訴，而使上揭撤銷緩起訴處分程序及被告得聲
    請再議之規定形同具文，故檢察官若對業經為緩起訴處分確
    定之同一案件，於緩起訴期間內，未踐行上揭法定撤銷緩起
    訴處分程序而逕行起訴，其起訴程序自屬違背規定，法院應
    依刑事訴訟法第303條第1款規定諭知不受理之判決。末按刑
    事訴訟法第55條之規定，於在監獄或看守所之人，不適用之
    。送達於在監獄或看守所之人，應囑託該監所長官為之，刑
    事訴訟法第56條定有明文。
三、經查，被告張文察因前揭公共危險案件，經臺灣高雄地方法
    院檢察署（下稱高雄地檢署）檢察官於100年2 月25日以100
    年度偵字第3875號為緩起訴處分，緩起訴期間為1 年，且被
    告應於緩起訴期間屆滿之日3 個月前，向該署指定之政府機
    關、政府機構、行政法人、社區或其他符合公益目的之機構
    或團體，提供60小時之義務勞務。而上開緩起訴處分經檢察
    官依職權送請再議後，由臺灣高等法院高雄分院檢察署於
    100年3 月22日以100年度上職議字第1400號為駁回再議之處
    分而確定在案，緩起訴期間自100年3月23日起至101年3月22
    日止等情，有前開緩起訴處分書、臺灣高等法院高雄分院檢
    察署處分書、高雄地檢署檢察官執行緩起訴處分命令通知書
    各1份在卷可稽。嗣因被告於緩起訴前之100年2 月18日因故
    意犯公共危險案件，而在緩起訴期間內即100年5 月3日經本
    院以100年度交簡字第1897號判處有期徒刑3月，於100年6月
    1日確定在案。高雄地檢署檢察官因而依刑事訴訟法第253條
    之1第1項第2 款規定，以100年度撤緩字第266號撤銷前揭緩
    起訴處分乙情，有該撤銷緩起訴處分書附卷可查，上開事實
    均堪以審認。
四、次查被告固設籍於「高雄市○○區○○街92巷12號」一址，
    另居住於「高雄市○○區○○街166巷33號」，然其於100年
    7 月30日因本院100年度交簡字第1897號判處有期徒刑3月確
    定乙案入法務部矯正署高雄監獄執行，於100 年10月29日縮
    刑期滿執行完畢，有臺灣高等法院被告前案紀錄表1 份附卷
    足稽。是以，被告於100年7月30日即已入監服刑，檢察官於
    同年月12日以100年度撤緩字第266號撤銷被告100 年度偵字
    第3875號所為之緩起訴處分，該撤銷緩起訴處分書自應依刑
    事訴訟法第56條之規定，囑託該監所長官為送達，惟檢察官
    漏未為之，而於100年8月8 日分別寄存送達於被告之戶籍地
    址及居所地址，有送達證書2 紙附卷足佐，自不生合法送達
    之效力。綜上，前揭撤銷緩起訴處分書既未合法送達於被告
    ，被告之法定再議期間即無從起算，該撤銷緩起訴處分自仍
    處於尚未確定之狀態。檢察官未審酌上情，於撤銷緩起訴處
    分未確定前對被告上開犯行聲請簡易判決處刑，核與刑事訴
    訟法第253條之3 第1項規定之程序不合，揆諸前揭說明，其
    起訴程序顯已違背規定，爰不經言詞辯論，逕為諭知不受理
    之判決。
五、據上論斷，應依刑事訴訟法第452條、第303條第1款、第307
    條，判決如主文。
中    華    民    國   100    年    11    月     4    日
                  刑事第三庭  審判長法  官   李東柏
                                    法  官   陳奕帆
                                    法  官   饒佩妮
以上正本證明與原本無異。
如不服本判決應於收受送達後10日內向本院提出上訴書狀，並應
敘述具體理由；如未敘述上訴理由者，應於上訴期間屆滿後20日
內向本院補提理由書（均須按他造當事人之人數附繕本）「切勿
逕送上級法院」。
中    華    民    國   100    年    11    月    7     日
                                    書記官   胡淑芳